【裁判字號】    99,撤緩,64
【裁判日期】    990326
【裁判案由】    聲請撤銷緩刑
【裁判全文】
臺灣板橋地方法院刑事裁定              99年度撤緩字第64號
聲  請  人  臺灣板橋地方法院檢察署檢察官
受  刑  人  甲○○
上列聲請人因受刑人犯公共危險案件，聲請撤銷緩刑之宣告（99
年度執聲字第907 號），本院裁定如下：
    主  文
甲○○之緩刑宣告撤銷。
    理  由
一、聲請意旨略以：受刑人甲○○因犯違背安全駕駛致交通危險
    罪案件（97年度執他字第4714號），經本院以97年度交簡字
    第3929號判處罰金新臺幣7 萬元，緩刑2 年，於民國97年9
    月18日確定在案。詎其竟於緩刑期內即99年1 月18日22時許
    ，在臺北縣中和市○○路○ 段73巷1 號住處附近之廟宇內飲
    酒，於同日23時許飲畢。其明知因服用酒類已達不能安全駕
    駛動力交通工具之狀態，竟仍駕駛車號DVL-123 號輕型機車
    ，行經臺北縣中和市○○路○ 段口前，為警攔查，經對其實
    施酒精濃度測試，發現其呼氣所含酒精濃度已達每公升0.92
    毫克，其另犯公共危險罪，經本院於99年2 月10日以99年度
    交簡字第691 號判處得易科罰金之拘役59日，於99年3 月5
    日確定。受刑人因有上揭之犯罪事由，足認其不知悔悟自新
    ，原宣告之緩刑難收其預期效果，而有執行刑罰之必要，合
    於刑法第75條之1 第1 項第2 款所定得撤銷緩刑宣告之原因
    ，爰依刑事訴訟法第476 條規定聲請撤銷等語。
二、按刑法第75條、第75條之1 修正條文業於98年5 月19日立法
    院三讀通過，於98年6 月10日華總一義字第09800015611 號
    總統令公布，依刑法施行法第10條之2 第2 項規定，自98年
    9 月1 日生效施行；且依刑法施行法第6 條之1 第2 項規定
    ，於該次刑法修正施行前，受緩刑之宣告，該次修正刑法施
    行後，仍在緩刑期內者，適用該次修正施行之刑法第75條及
    第75條之1 規定；而本件係依98年9 月1 日生效施行前之刑
    法宣告緩刑，迄98年9 月1 日新法施行仍在緩刑期內，揆諸
    前開說明，自應適用98年9 月1 日生效施行之刑法第75條之
    1 之規定。次按受緩刑之宣告，而於緩刑期內因故意犯他罪
    ，而在緩刑期內受6 月以下之有期徒刑、拘役或罰金之宣告
    確定者，足認原宣告之緩刑難收其預期效果，而有執行刑罰
    之必要者，得撤銷其宣告。98年9 月1 日生效施行之刑法第
    75條之1 第1 項第2 款定有明文。考其立法意旨略以：關於
    緩刑之撤銷，修正前刑法第75條第1 項固已設有2 款應撤銷
    之原因；至得撤銷緩刑之原因，則僅於保安處分章內第93條
    第3 項與撤銷假釋合併加以規定，體例上不相連貫，實用上
    亦欠彈性，爰參酌德國及奧地利現行立法例增訂得撤銷緩刑
    之原因。其中修正前刑法關於緩刑前或緩刑期間故意犯他罪
    ，而在緩刑期內受得易科罰金之有期徒刑之宣告者，列為應
    撤銷緩刑之事由，因認過於嚴苛，而排除第75條撤銷緩刑之
    事由，移列至得撤銷緩刑事由，俾使法官依被告再犯情節，
    而裁量是否撤銷先前緩刑之宣告。其次，如有前開事由，但
    判決宣告拘役、罰金時，可見行為人仍未見悔悟，有列為得
    撤銷緩刑之事由，以資彈性適用，爰於第1 項第1 款、第2
    款增訂之。且本條採用裁量撤銷主義，賦予法院撤銷與否之
    權限，特於第1 項規定實質要件為「足認原宣告之緩刑難收
    其預期效果，而有執行刑罰之必要」，供作審認之標準。亦
    即於「得」撤銷緩刑之情形，法官應依職權本於合目的性之
    裁量，妥適審酌被告所犯前後數罪間，關於法益侵害之性質
    、再犯之原因、違反法規範之情節是否重大、被告主觀犯意
    所顯現之惡性及其反社會性等情，是否已使前案原為促使惡
    性輕微之被告或偶發犯、初犯改過自新而宣告之緩刑，已難
    收其預期之效果，而確有執行刑罰之必要，此與刑法第75條
    第1 項所定2 款要件有一具備，即毋庸再行審酌其他情狀，
    應逕予撤銷緩刑之情形不同，先予敘明。
三、經查，受刑人甲○○因犯服用酒類不能安全駕駛動力交通工
    具而駕駛罪，經本院以97年度交簡字第3929號判處罰金新臺
    幣7 萬元，緩刑2 年，於97年9 月18確定。詎受刑人於緩刑
    期內即99年1 月18日，故意再犯服用酒類不能安全駕駛動力
    交通工具而駕駛罪，經本院於99年2 月10日以99年度交簡字
    第691 號判處得易科罰金之拘役59日，甫於99年3 月5 日確
    定等情，有上揭刑事判決書2 份、臺灣高等法院被告前案紀
    錄表1 份在卷足憑。本件受刑人之前案部分既經本院判處緩
    刑確定，其當知所收斂誠心反省，然竟於緩刑期間內，故意
    再犯與前案犯罪類型相同之公共危險罪，顯見其未能記取前
    次因酒後駕車犯罪而遭科刑之教訓，未有所警惕，仍貿然飲
    酒駕車上路，漠視自身及其他用路人之安危，無視法所明禁
    之危險駕駛行為，守法觀念實有欠缺，足認原宣告之緩刑難
    收其預期效果，而有執行刑罰之必要。從而，本件聲請合於
    刑法第75條之1 第1 項第2 款之規定，自應撤銷其緩刑之宣
    告。
據上論斷，依刑事訴訟法第476 條，刑法第75條之1 第1 項第2
款，裁定如主文。
中    華    民    國    99    年    3     月    26    日
                    刑事第二庭  法  官  陳正偉
上列正本證明與原本無異。
如不服本裁定，應於裁定送達後五日內敘明抗告理由，向本院提
出抗告狀。
                                書記官  江文彬
中    華    民    國    99    年    3     月    26    日

司法院資訊處製作；財團法人民間司法改革基金會備份。
